【裁判字號】    97,簡上,229
【裁判日期】    970429
【裁判案由】    傷害
【裁判全文】
臺灣板橋地方法院刑事判決             97年度簡上字第229號
上   訴   人  臺灣板橋地方法院檢察署檢察官
上訴人即被告  甲○○
上列上訴人因傷害案件，不服中華民國96年12月31日本院97年度
簡上字第229 號第一審簡易判決（聲請簡易處刑案號：臺灣板橋
地方法院檢察署96年度偵字第26606 號），均提起上訴，本院管
轄之第二審合議庭判決如下：
    主  文
上訴駁回。
甲○○緩刑貳年。
    理  由
一、本案經本院審理結果，認第一審以被告甲○○罪證明確，適
    用刑事訴訟法第449 條第1 項前段、第3 項、第454 條第2
    項，刑法第277 條第1 項、第41條第1 項前段，刑法施行法
    第1 條之1 第1 項、第2 項，並審酌被告之犯罪動機、目的
    、手段，及告訴人受傷之程度、被告犯後坦承之態度、迄原
    審判決前尚未與告訴人達成調解等一切情狀，判決被告傷害
    人之身體，處拘役30日，如易科罰金，以新台幣1,000 元折
    算1 日，其認事用法均無違誤，量刑亦屬妥適，是除據上欄
    內「第450 條第1 項」應屬贅引，應予刪除外，其餘引用如
    附件第一審判決書記載之事實、證據及理由。
二、本案當事人對原審判決所引用之證據，均不爭執其證據能力
    。上訴人臺灣板橋地方法院檢察署檢察官上訴意旨主張：原
    審判決前被告尚未與告訴人達成和解，原審之量刑過輕；另
    上訴人即被告之上訴意旨則對於被訴事實為有罪之陳述，僅
    以：其已與告訴人和解，請求給予諭知緩刑之宣告等語。
三、經查，被告於本院審理時坦承前揭傷害之犯行，本件原審予
    以論罪科刑，其認事用法既無違誤，量刑亦屬妥適，自應予
    維持，公訴人及被告之上訴即均無理由，應駁回其等上訴。
    然查，被告前未曾受有期徒刑以上刑之宣告，有臺灣高等法
    院被告全國前案紀錄表1 份附卷可稽，其因一時失慮，偶罹
    刑典，犯後於本院審理時已坦承犯行，且已與告訴人達成民
    事和解，有和解協議書1 份在卷可憑，告訴人並具狀載明同
    意撤回本件對被告之傷害告訴，堪認已有不願追究之意，本
    院審酌上情，認被告經此偵審程序及刑之宣告等教訓後，當
    知所警惕，信無再犯之虞，本院因認其所宣告之刑，以暫不
    執行為適當，併予宣告緩刑2 年，以啟自新。
據上論斷，應依刑事訴訟法第455 條之1 第1 項、第3 項、第36
8 條、第373 條，刑法第74條第1 項第1 款，判決如主文。
本案經檢察官江祐丞到庭執行職務
中    華    民    國    97    年    4     月    29    日
                    交通法庭  審判長法  官  徐蘭萍
                                    法  官  林淑婷
                                    法  官  邱景芬
上列正本證明與原本無異。
本件不得上訴。
                                    書記官  曾千庭
中    華    民    國    97    年    4     月    29    日


司法院資訊處製作；財團法人民間司法改革基金會備份。
